# 求助陈版：同一控制下企业合并期初数调整问题，置出资产也视同期初置出

提问人：denghaifu 时间：2020-08-12 19:33:07
陈版您好：
A上市公司通过发行股份、支付现金及置出资产收购B公司持有的C公司51%的股权，A、B两家公司属于同一控制下企业，收购日为 2020 年 6 月 30 日，对价合计 240 万，其中支付现金 55 万、发行股份合计 130 万（其中股本 13 万股），置出资产账面价值 55 万（公允价值 70 万）
问题： 1 、在此项交易中，置出资产是否会产生损益（70-55=15万元）？
2 、对期初数调整时，是否视同期初已经置出资产，并将相应其他对价也挂出来？
谢谢陈版

回答人：chenyiwei
1 、在该交易中，置出资产属于同一控制下合并对价的一部分，因此不产生损益。根据准则规定，“同一控制下的企业合并，合并方以支付现金、转让非现金资产或承担债务方式作为合并对价的，应当在合并日按照被合并方所有者权益在最终控制方合并财务报表中的账面价值的份额作为长期股权投资的初始投资成本。长期股权投资初始投资成本与支付的现金、转让的非现金资产以及所承担债务账面价值之间的差额，应当调整资本公积；资本公积不足冲减的，调整留存收益”。
2 、A公司合并报表层面期初数的追溯调整仅限于对C的取得。对于对价的支付（含资产的置出）均在实际合并日进行处理，不追溯到最早期间期初。

提问人：1091 时间：2020-08-15 21:43:00
1 、如果置出资产也是股权的话，是否也是在实际合并日再将股权置出，并不再追溯调整可比期间的数据？
2 、这样处理的理论依据是？如果考虑上述置入、置出股权、增发属于一揽子协议的情况下，数个条件互为前提，是否可以将置出股权调整可比期间的期初数？

回答人：chenyiwei
置出资产只是对价支付，其处置本身不是一项同一控制下合并，且合并报表准则规定对处置的子公司应合并到处置日为止。因此不追溯。